【裁判字號】    96,易,813
【裁判日期】    970229
【裁判案由】    竊盜
【裁判全文】
臺灣嘉義地方法院刑事判決               96年度易字第813號
公  訴  人  臺灣嘉義地方法院檢察署檢察官
被      告  甲○○
                    （現另案在臺灣嘉義監獄鹿草分監執行）
上列被告因竊盜案件，經檢察官提起公訴（96年度偵字第9285號
），被告於準備程序中就被訴事實為有罪之陳述，本院合議庭裁
定由受命法官改依簡式審判程序審理，判決如下：
    主  文
甲○○犯刑法第三百二十一條第一項第二、三款之竊盜罪，累犯
，處有期徒刑捌月，扣案之油壓剪、鐵剪、圓頭板手各壹支沒收
。
    事實及理由
一、犯罪事實：甲○○前因施用毒品等案件，分別經本院於民國
    九十二年一月十三日，以九十一年度訴字第四九四號判決判
    處應執行有期徒刑一年一月確定，再於九十三年二月十六日
    ，以九十三年度訴字第十號判決判處應執行有期徒刑一年五
    月確定，上揭各罪接續執行，於九十四年十月十八日縮短刑
    期假釋出監，付保護管束，甫於九十五年三月十八日保護管
    束期滿，假釋未經撤銷，所餘未執行之刑，以已執行論而執
    行完畢，猶仍不知悔改，復基於意圖為自己不法所有之竊盜
    犯意，於九十六年十一月二十九日上午十時許，攜帶其所有
    客觀上具危險性，足為兇器使用之油壓剪、鐵剪、圓頭板手
    各一支至嘉義縣太保市○○路○段七０一號，已歇業而無人
    居住之「嘉泰自助餐」，踰越前遭不詳姓名之成年人破壞具
    有防閑作用之廁所鐵窗攀爬入內，另撿拾不知何人所有之螺
    絲起子二支及併持上揭兇器，拆解乙○○所有，放置屋內廚
    房之瓦斯爐及水龍頭，竊取瓦斯爐點火盤三個、不鏽鋼管四
    支、瓦斯爐接頭五組及水龍頭一支，得手後，尚未離去之際
    ，適為乙○○友人發覺通知報警，甲○○即自後門逃逸，並
    藏匿在上址附近稻田，旋遭警查獲，並扣得前開瓦斯爐點火
    盤三個、不鏽鋼管四支、瓦斯爐接頭五組及水龍頭一支（皆
    據乙○○領回）及甲○○所有之油壓剪、鐵剪、圓頭板手各
    一支及非其所有之螺絲起子二支等物。
二、本案於準備程序進行中，被告就被訴事實為有罪之陳述，經
    本院裁定行簡式審判程序，依刑事訴訟法第二百七十三條之
    二規定，不適用證據提示、交互詰問及傳聞法則有關證據能
    力限制等規定，先予敘明。
三、認定事實所憑證據
(一)被告甲○○於警詢、偵查及本院準備程序、審理時為有罪之
    供述。
(二)證人即被害人乙○○於警詢之證述。
(三)扣押書、贓物認領保管單、現場及查獲照片六張。
(四)扣案之油壓剪、鐵剪、圓頭板手各一支及螺絲起子二支。
四、論罪科刑
(一)按刑法第三百二十一條第一項第三款之攜帶兇器竊盜罪，係
    以行為人攜帶兇器為其加重條件，此所謂兇器，其種類並無
    限制，凡客觀上足以對人之生命、身體、安全構成威脅，具
    有危險性之兇器為已足，並不以攜帶之初有行兇之意圖為必
    要，最高法院七十九年臺上字第五二五三號判例意旨可為參
    照，同法條第一項第二款之「門扇」專指門戶而言，而所謂
    「其他安全設備」，指門扇牆垣以外，依通常觀念足認防盜
    之一切設備而言，如門鎖、窗戶即屬之。查被告持以犯本件
    竊盜案件之油壓剪、鐵剪、圓頭板手各一支，皆為鋼鐵材質
    且前端尖銳，客觀上均屬足以對人之生命、身體、安全構成
    威脅，顯為具有危險性之兇器無訛，又被告係踰越攀爬窗戶
    入內行竊，核被告所為，係犯刑法第三百二十一條第一項第
    二、三款之竊盜罪。又被告前因毒品案件，經本院判處罪刑
    確定，於九十四年十月十八日縮短刑期假釋出監，付保護管
    束，甫於九十五年三月十八日保護管束期滿，假釋未經撤銷
    ，所餘未執行之刑，以已執行論而執行完畢，詳如上述，此
    有臺灣高等法院被告前案紀錄表及臺灣嘉義地方法院檢察署
    刑案資料查註紀錄表各一份在卷可按，其於受徒刑之執行完
    畢，五年以內故意再犯本件有期徒刑以上之罪，為累犯，應
    依刑法第四十七條第一項規定，加重其刑。
(二)爰審酌被告國小肄業之智識程度，正值青壯，卻不思以正當
    方式賺取財物，圖以變賣獲得小利，甚屬可責，兼衡被告本
    次犯後坦承犯行之態度、家庭狀況、行竊之動機、手段、方
    式及被害人所受損失程度等一切情狀，量處如主文所示之刑
    。
五、扣案之油壓剪、鐵剪及圓頭板手各一支，係被告所有，且為
    供本件犯罪所用，業據其供承在卷，應依刑法第三十八條第
    一項第二款規定宣告沒收。另扣得之螺絲起子二支，雖係被
    告持以犯本件竊盜案件所用之物，然被告否認為其所有，復
    查無其他證據足資證明係屬被告所有，亦非違禁物，爰不予
    諭知宣告沒收，附此敘明。
六、應適用法條
(一)刑事訴訟法第二百七十三條之一第一項、第二百九十九條第
    一項前段、第三百十條之二、第四百五十四條第一項。
(二)刑法第三百二十一條第一項第二款、第三款、第四十七條第
    一項、第三十八條第一項第二款，判決如主文。
本案經檢察官古富祺到庭執行職務。
中    華    民    國    97    年    2     月    29    日
                  刑事第二庭    法  官  林青怡
上列正本證明與原本無異。
如不服本判決，應於判決送達後十日內向本院提出上訴狀，上訴
書狀依法應敘述具體理由，如未敘述具體理由者，應於上訴期間
屆滿後二十日內補提理由書於本院（均應附繕本）。告訴人或被
害人如對於本判決不服者，應具備理由請求檢察官上訴，其上訴
期間之計算係以檢察官收受判決正本之日期為準。
中    華    民    國    97    年    2     月    29    日
                                書記官  李佳惠
附錄本案論罪科刑法條
刑法第321條
犯竊盜罪而有左列情形之一者，處六月以上、五年以下有期徒刑
：
一  於夜間侵入住宅或有人居住之建築物、船艦或隱匿其內而犯
    之者。
二  毀越門扇、牆垣或其他安全設備而犯之者。
三  攜帶兇器而犯之者。
四  結夥三人以上而犯之者。
五  乘火災、水災或其他災害之際而犯之者。
六  在車站或埠頭而犯之者。
前項之未遂犯罰之。


司法院資訊處製作；財團法人民間司法改革基金會備份。
